臺灣高等法院刑事判決　　　　　　　　　　　　　九十二年度上易字第三０九四號
　　上　訴　人
　　即　被　告　甲○○
右上訴人因竊盜案件，不服臺灣士林地方法院九十二年度易字第五七號，中華民國九
十二年八月二十五日第一審判決（起訴案號：臺灣士林地方法院檢察署九十一年度偵
字第八一七０號），提起上訴，本院判決如左：
    主  文
上訴駁回。
    事  實
一、甲○○於民國（下同）九十一年七月三十日十二時四十分許，駕駛車號八Ｕ─六
    六三三號保時捷自用小客車，至臺北縣淡水鎮○○○路○段一七九號三樓汎德福
    斯汽車修護廠，欲修繕該車之門鎖，時為午休時間，維修廠內並無員工，甲○○
    認有機可乘，竟意圖為自己不法之所有，持汎德福斯汽車修護廠所有客觀上對於
    人之生命、身體具有危險性之螺絲起子一支，拆解因車禍致板金及三角架受損而
    自用小客車之左、右車門內門板、排檔頭加蓋，並將已由該廠技工謝文湧拆下之
    七Ｃ─七二二二號自用小客車車尾燈二組，均置於其八Ｕ─六六三三號自用小客
    車內，後欲再持螺絲起子拆解乙○○車之右車門音響喇叭時，適為用餐返回之汎
    德福斯汽車修護廠維修部修護科副理林冠佑發現，經林冠佑質問，甲○○答以：
    在鎖螺絲，林冠佑即稱：不是你的車，你鎖什麼？甲○○即坐回其車，旋於十三
    時十分駕車外出，林冠佑經檢視七Ｃ─七二二二號自用小客車，發現該車內門把
    手鋼絲遭剪斷（毀損部分未據告訴），門板亦不見蹤跡，林冠佑遂請維修七Ｃ─
    七二二二號自用小客車之技工謝文湧檢視，始發現該車遭竊上開各物，且六角拉
    鎖及右門板線遭破壞，旋即報警，將於十三時二十分駕車返回之甲○○逮捕，並
    扣得該廠所有之螺絲起子一把。
二、案經臺北縣政府警察局淡水分局報告臺灣士林地方法院檢察署檢察官偵查起訴。
    理  由
一、訊據上訴人即被告甲○○固坦承於九十一年七月三十日中午至汎德福斯汽車修護
    廠維修汽車，後有駕車離開十分鐘再返回等情，惟矢口否認上開犯行，辯稱：當
    天是去維修車子，為買檳榔而離開幾分鐘，並未竊盜云云。惟查：
  (一)被害人乙○○所有之七Ｃ─七二二二號自小客車係因車禍送修，於送修時僅板金
    及三角架受損，其他零件均完整等情，已經其於警詢中陳述明確，核與證人即汎
    德福斯汽車修護廠修護技工謝文湧於偵查及原審證稱：乙○○送修之七Ｃ─七二
    二二號自小客車由伊維修，乙○○之車來時均完好，其於九十一年七月三十日修
    繕至十二時二十餘分時午休，維修過程未拆車門板、排檔頭，車尾燈則拆下放在
    旁邊，午休返回後，副理林冠佑問其有無拆門板，其答稱無後，才確定遭竊，副
    理林冠佑要其確定丟了何物，經檢查發現丟了左、右內門板、車尾燈、排檔頭，
    六角拉鎖及右門板線則遭破壞等語；及證人林冠佑證稱：被告約於十三時十分將
    車開出，其即發現七Ｃ─七二二二號車之內門把手鋼絲遭剪斷，門板也不見，即
    請維修該車之技工謝文湧檢查看七Ｃ─七二二二號自小客車還有什麼東西不見了
    等語互核相符。依前開證人所述，堪認乙○○所有之七Ｃ─七二二二號自小客車
    於送修時，除板金及三角架受損外，其餘零件均完整，且謝文湧於九十一年七月
    三十日修繕該車至十二時二十餘分去午膳時，該車之左、右內門板、排檔頭加蓋
    均在，車尾燈已經拆下放在旁邊，林冠佑於被告十三時十分駕車外出時檢視七Ｃ
    ─七二二二號自小客車，發現該車內門把手鋼絲遭剪斷，門板也不見，即要餐畢
    返回之謝文湧檢查，發現左、右內門板、車尾燈二組、排檔頭加蓋均遺失，六角
    拉鎖及右門板線則遭破壞。是七Ｃ─七二二二號自小客車之左、右內門板及排檔
    頭加蓋遺失，及六角拉鎖及右門板線遭破壞之時間，係在九十一年七月三十日十
    二時二十餘分至該日十三時十分間甚明。
  (二)被告於警詢及檢察官訊問時自承：七Ｃ─七二二二號自小客車原本車門係半開狀
    態，我將之打開看車子之內裝．．，有使用螺絲起子，要鎖七Ｃ─七二二二號自
    小客車右邊車門喇叭周邊螺絲，被副理看見等語（見偵查卷第十頁反面、第三十
    三頁），核與證人林冠佑亦證稱：約十三時零五分見被告手持維修廠之螺絲起子
    準備拆解七Ｃ─七二二二號自小客車右車門之音響喇叭等語相吻合，堪信被告有
    在七Ｃ─七二二二號自小客車右邊車門音響喇叭周邊使用螺絲起子無訛。雖被告
    辯稱：伊當時之意思是撿起螺絲起子鎖自己車之音響喇叭，檢察官及警察均誤解
    其意云云，然經原審勘驗九十一年七月三十日檢察官偵訊錄音帶，被告所言確與
    筆錄記載相符，乃係指鎖七Ｃ─七二二二號自小客車之右車門喇叭，其於原審及
    本院審理時所辯，顯係臨訟卸責之詞，不足採信。
  (三)又九十一年七月三十日中午十二時四十分汎德福斯汽車修護廠服務部協理廖輝銘
    欲用午膳時見被告進廠，膳畢返回，見被告雙手持汽車內門板，由七Ｃ─七二二
    二號自小客車停放處走向八Ｕ─六六三三號自小客車，而林冠佑則在吃過午飯約
    十三時零五分返回時，見被告手持維修廠之螺絲起子準備拆解七Ｃ─七二二二號
    自小客車右車門之音響喇叭，旋即質問被告在做什麼？被告稱在鎖螺絲，林冠佑
    即稱車不是你的，你鎖什麼？被告隨即坐入其八Ｕ─六六三三號車內駕車外出；
    自小客車車門板如以剪的方式拆下，費時不用一秒鐘，若以正常方式拆左、右門
    板、車尾燈、排檔頭、六角拉鎖、右門板線，約需三十分鐘，但如以破壞方式，
    則不用五分鐘；排檔頭的部分，只要先把按扣拆下，再把裡面的卡橫拔下即可拆
    下；七Ｃ─七二二二號車之車內門板線已被弄斷等情，業據證人林冠佑、廖輝銘
    及謝文湧分別於偵查及原審調查時證述明確，此外復有扣案之螺絲起子一把在卷
    可資佐證。
  (四)雖證人林冠佑於原審證稱：被告係以六角星形板手拆七Ｃ─七二二二號車之右門
    音響喇叭云云，然此與其於偵查中稱以螺絲起子為之不符，亦與被告所述不合，
    應係時久記憶失誤，應以其於偵查中所述為可採。又證人林冠佑另證稱：拆門板
    須用六角星形板手及螺絲起子等語，然經原審質之證人謝文湧七Ｃ─七二二二號
    自小客車之車門板如何遭拆下？謝文湧稱：看到螺絲拆下來放在旁邊，一個門板
    有四個螺絲，只要把螺絲拆下將門往外拉就可以拆下等語，依謝文湧所言，應只
    須使用螺絲起子即可，且被告僅承認使用過螺絲起子，並無證據證明被告為本件
    竊盜時有使用六角星形板手，是本院認定被告為本件竊盜，僅使用螺絲起子。
  (五)被告所有之八Ｕ─六六三三號自小客車與乙○○所有之七Ｃ─七二二二號自小客
    車同廠牌同型式等情，為被告所自承，再觀卷附七Ｃ─七二二二號自小客車照片
    ，足徵該車門板體積不大，將七Ｃ─七二二二號車之左、右門板放入八Ｕ─六六
    三三號車內並非難事。
  (六)綜上所述，七Ｃ─七二二二號自小客車之左、右內門板及排檔頭加蓋遺失，及六
    角拉鎖、右門板線遭破壞之時間，係在九十一年七月三十日十二時二十餘分至該
    日十三時十分間，而被告於該段時間入廠，且分被廖輝銘及林冠佑看見拿車門板
    及持螺絲起子在七Ｃ─七二二二號自小客車右車門之音響喇叭處使用，而被告之
    八Ｕ─六六三三號車放入七Ｃ─七二二二號車遺失之物並非難事，另被告於該日
    十三時十分駕車離開，十分鐘後再度駕車返回等情，參互以觀，堪信七Ｃ─七二
    二二號自小客車所遺失之上開各物，應係被告所為無訛。另被告辯稱：若係伊竊
    盜，則伊既已離開修護廠，為何又返回云云，然縱被告不返回，汎德福斯汽車修
    護廠之人報警後，警方亦可從被告駕駛之車號循線查獲，就此被告亦應知之，是
    被告再度返回，難資為對其有利之認定。
  (七)綜上所述，被告所辯無非卸責之詞，不足採信，本件事證明確，被告犯行足以認
    定，應予依法論科。
二、被告持以竊盜之螺絲起子總長約十八．七公分，頂端尖銳，足以穿透人之皮膚組
    織，可供為兇器使用等情，業經檢察官勘驗屬實，有勘驗筆錄在卷可證，顯見該
    螺絲起子在客觀上均足對人之身體、生命構成威脅，自屬兇器，被告攜帶上開工
    具竊盜，核係犯刑法第三百二十一條第一項第三款之攜帶兇器竊盜罪。
三、原審詳加審認，以被告罪證明確，適用刑法第三百二十一條第一項第三款規定，
    並審酌被告年輕力壯，不思正途營生，竟冀望不勞而獲竊取他人之物，及本次犯
    罪之動機、目的、手段、竊得財物之價值、尚未賠償被害人之損害，暨犯罪後否
    認犯行之態度等一切情狀，量處有期徒刑八月，並以扣案之螺絲起子一把雖係被
    告為本件犯罪所用，然為汎德福斯汽車修護廠所有，非被告所有，業據證人林冠
    佑陳明在卷，自無從諭知沒收。經核原判決認事用法均無違誤，量刑亦屬妥適，
    應予維持，被告提起上訴猶執前詞否認犯行，不足採信已如前述，其上訴為無理
    由，應予駁回。
據上論斷，應依刑事訴訟法第三百六十八條，判決如主文。
本案經檢察官鄭富銘到庭執行職務。
中　　　華　　　民　　　國　　　九十三　　　年　 　六 　　月 　　九 　　日
                              臺灣高等法院刑事第十八庭
                                  審判長法  官　吳　　　敦
                                        法  官  林　勤　綱
                                        法  官  梁　宏　哲
右正本證明與原本無異。
不得上訴。
                                        書記官　劉　貞　達
中　　　華　　　民　　　國　　　九十三　　　年　 　六 　　月 　　十 　　日
附錄本案論罪科刑法條全文
刑法第三百二十一條：
　犯竊盜罪而有左列情形之一者，處六月以上五年以下有期徒刑：
　一、於夜間侵入住宅或有人居住之建築物、船艦或隱匿其內而犯之者。
　二、毀越門扇、牆垣或其他安全設備而犯之者。
　三、攜帶兇器而犯之者。
　四、結夥三人以上而犯之者。
　五、乘火災、水災或其他災害之際而犯之者。
　六、在車站或埠頭而犯之者。
　前項之未遂犯罰之。
